# 年审中所有银行账户都需要函证吗？

提问人：xyd617 时间：2010-10-25 16:52:17
在年报审计中，对于被审计单位的所有账户都需要函证吗？ 审计准则中有相关的规定吗？ 先谢大家。

回答人：chenyiwei
函证准则第七条：注册会计师应当对银行存款、借款(包括零余额账户和在本期内注销的账户)及与金融机构往来的其他重要信息实施函证。 另外你再查阅一下该准则的指南。